【裁判字號】    97,訴,666
【裁判日期】    970827
【裁判案由】    毒品危害防制條例
【裁判全文】
臺灣士林地方法院刑事判決               97年度訴字第666號
公  訴  人  臺灣士林地方法院檢察署檢察官
被      告  甲○○
                    （現於台灣台北監獄士林分監執行）
上列被告因毒品危害防制條例案件，經檢察官提起公訴（97年度
毒偵字第716 號），被告於準備程序中就被訴事實為有罪陳述，
本院合議庭裁定由受命法官獨任進行簡式審判程序，並判決如下
：
    主  文
甲○○施用第一級毒品，累犯，處有期徒刑柒月。扣案第一級毒
品海洛因壹包（驗餘淨重零點零肆零伍公克）沒收銷燬。
    事  實
一、甲○○前因施用毒品案件，經觀察、勒戒後，認無繼續施用
    毒品之傾向，經本署檢察官以93年度毒偵字第263 號為不起
    訴處分確定，並於民國93年6 月21日釋放出所。另曾因違反
    肅清煙毒條例案件，經本院以82年度重訴字第3 號判決處應
    執行有期徒刑3 年6 月確定，該案於於93年3 月20日縮刑期
    滿，被告於91年4 月2 日因縮短刑期假釋出監，後假釋中付
    保護管束，又經撤銷假釋執行殘刑1 年11月18日，於95年2
    月25日縮刑期滿執行完畢。詎仍不知悔改，復於前案觀察、
    勒戒釋放執行完畢釋放後5 年內，基於施用第1 級毒品海洛
    因之犯意，於97年1 月28日下午3 、4 時許，在臺北市萬華
    區○○○道某處，以將海洛因置於針筒注射方式，施用第一
    級毒品海洛因1 次。嗣於97年1 月28日晚間9 時4 分，因另
    案通緝為警查獲，並扣得第1 級毒品海洛因1 包（毛重0.24
    20公克，淨重0.0420公克，驗餘淨重0.0405公克），始悉上
    情。
二、案經臺北市政府警察局中正第一分局報告臺灣臺北地方法院
    檢察署呈請臺灣高等法院檢察署檢察長令轉臺灣士林地方法
    院檢察署檢察官偵查起訴。
    理  由
一、本件被告甲○○所犯毒品危害防制條例第10條第1 項之罪，
    非死刑、無期徒刑或最輕本刑有期徒刑3 年以上之罪，亦非
    高等法院管轄第1 審案件，且於準備程序進行中，被告先就
    被訴事實為有罪之陳述，經告知被告簡式審判程序之旨，並
    聽取檢察官、被告之意見後，本院合議庭裁定由受命法官進
    行簡式審判程序，是本件之證據調查，依刑事訴訟法第273
    條之2 規定，不受同法第159 條第1 項、第161 條之2 、第
    161 條之3 、第163 條之1 及第164 條至第170 條規定之限
    制，合先敘明。
二、上開犯罪事實，業據被告於本院準備程序中及審理時自白不
    諱，起訴書誤載被告施用第一級毒品海洛因為97年1 月21日
    ，業經公訴檢察官當庭更正為被告於準備程序中所改稱之97
    年1 月28日，附此說明，（見本院卷36頁及第40頁）。且被
    告為警查獲所採尿液經送台灣尖端先進生技醫藥股份有限公
    司檢驗結果，呈嗎啡陽性及可待因陽性反應，有該公司97年
    2 月22日實驗室檢體編號AC29495 號濫用藥物檢驗報告及臺
    北市政府警察局偵辦毒品案件尿液檢體委檢單各1 紙在卷可
    稽（見本院偵察卷第16及20頁，原檢驗報告雖記載嗎啡陰性
    反應，惟其濃度欄復記載濃度超出檢測範圍約為33890 ，顯
    見原報告所寫嗎啡陰性反應為誤載，此部分業經原鑑定機關
    更正檢驗報告）。又扣案白色粉末1 包，毛重0.2420公克，
    淨重0.0420公克，經取樣0.0015公克鑑驗結果，確為海洛因
    無誤，驗餘淨重0.0405公克，此有交通部民用航空局航空醫
    務中心97年2 月19日航藥艦字第0970705 號鑑定書（見偵卷
    第11頁）在卷可憑，足見被告自白與事實相符。又被告曾因
    施用毒品案件，經法院裁定送觀察、勒戒，於93年6 月21
    日觀察、勒戒執行完畢釋放出所，並經臺灣士林地方法院檢
    察署檢察官以93年度毒偵字第263 號不起訴處分確定，並有
    被告刑案資料查註紀錄表、矯正簡表各1 份在卷可憑，其於
    前案觀察、勒戒執行完畢釋放後5 年內，復再犯本件施用第
    一級毒品之罪，應依法追訴論科。
三、按海洛因係毒品危害防制條例第2 條第2 項第1 款所稱之第
    1 級毒品。核被告所為，係犯毒品危害防制條例第10條第1
    項之施用第1 級毒品罪。其持有第1 級毒品海洛因進而施用
    ，持有毒品之低度行為為施用毒品之高度行為所吸收，不另
    論以持有毒品罪。又被告有事實欄所載前案犯罪科刑並執行
    完畢之情形，有臺灣高等法院被告前案紀錄表1 份在卷可查
    ，其受有期徒刑執行完畢後，5 年內故意再犯本件有期徒刑
    以上之罪，為累犯，應依刑法第47條第1 項之規定加重其刑
    。爰審酌被告前曾有施用毒品之犯行，經強制戒治之治療程
    序後，仍未戒除惡習而繼續施用，惟施用毒品僅係戕害自身
    健康，尚未危害他人，並考量其生活狀況、智識程度，暨犯
    罪後坦承犯行等一切情狀，量處如主文所示之刑。
四、扣案之第1 級毒品海洛因1 包（驗餘淨重0.0405公克），依
    毒品危害防制條例第18條第1 項前段規定宣告沒收並銷燬之
    。
據上論斷，應依刑事訴訟法第273 條之1 第1 項、第299 條第1
項前段，毒品危害防制條例第10條第1 項、第18條第1 項前段，
刑法第11條、第47條第1 項，判決如主文。
本案經檢察官吳維雅到庭執行職務。
中    華    民    國    97    年    8     月    27    日
                  刑事第四庭法  官  洪慕芳
以上正本證明與原本無異。
如不服本判決，應於判決送達後10日內，向本院提出上訴狀。
                            書記官  林靜枝
中    華    民    國    97    年    8     月    27    日
附錄本判決論罪科刑依據法條：
毒品危害防制條例第10條第1 項：
  施用第一級毒品者，處6 月以上5 年以下有期徒刑。


司法院資訊處製作；財團法人民間司法改革基金會備份。
